臺灣桃園地方法院刑事判決　　　　　　 99年度簡上字第953號
上　訴　人　臺灣桃園地方法院檢察署檢察官
被　　　告　李共修
上列上訴人因被告傷害案件，不服本院99年度桃簡字第433 號99
年9 月24日之第一審刑事簡易判決（臺灣桃園地方法院檢察署檢
察官聲請簡易判決處刑書案號：99年度偵字第312 號），提起上
訴，本院管轄之第二審合議庭判決如下︰
    主  文
上訴駁回。
    事  實
一、李共修與李建勝為四親等以內之旁系血親，彼此間為家庭暴
    力防治法第3 條第4 款之家庭成員，李建勝因與李共修間生
    有土地糾紛，心生不滿，遂於民國98年11月10日凌晨0 時35
    分許，駕車行經桃園縣大溪鎮○○路○ 段242 巷號前，鳴按
    喇叭，李共修心生不滿，乃外出步行至上址242 巷6 號前，
    找李建勝理論，雙方因一言不合而發生爭執，李共修竟基於
    傷害人身體之犯意，徒手將李建勝拖出車外，毆打李建勝，
    致李建勝受有左眼周圍挫瘀傷併左眉裂傷約1.5 公分、右臉
    頰（1*1 公分）及頭皮（2.1 及1.1 公分）擦傷、肩胛間挫
    傷、胸壁挫傷、左膝挫擦傷及頸部挫瘀傷等傷害。
二、案經李建勝訴由臺灣桃園地方法院檢察署檢察官偵查聲請簡
    易判決處刑。
    理  由
壹、程序方面：
    按被告以外之人於審判外之陳述，雖不符刑事訴訟法第159
    條之1 至第159 條之4 之規定，而經當事人於審判程序同意
    作為證據，法院審酌該言詞陳述或書面陳述作成時之情況，
    認為適當者，亦得為證據；當事人、代理人或辯護人於法院
    調查證據時，知有刑事訴訟法第159 條第1 項不得為證據之
    情形，而未於言詞辯論終結前聲明異議者，視為有前項之同
    意，刑事訴訟法第159 條之1 、第159 條之5 第1 項、第2
    項分別定有明文。經查，本判決下列所引用之被告以外之人
    於審判外之陳述或非供述證據，檢察官、被告於本院言詞辯
    論終結前均未聲明異議，本院審酌上開證據資料製作時較無
    人情施壓或干擾，亦無不當取供，及證明力明顯過低之瑕疵
    ，認以之作為證據應屬適當，故揆諸前開規定，認前揭證據
    資料有證據能力，合先敘明。
貳、實體方面：
一、訊據被告李共修對於上開傷害犯行迭於偵查及本院審理時均
    坦承不諱，核與告訴人李建勝於偵查及本院審理時所為證述
    情節大致相符，復有國軍桃園總醫院附設民眾診療服務處出
    具之診斷證明書、受傷照片、勘驗之影像照片、監視錄影光
    碟及本院勘驗筆錄在卷可憑，足認被告任意性自白核與事實
    相符，堪以採信。綜上，本件事證明確，被告犯行洵堪認定
    ，應依法論科。
二、被告與告訴人間為四親等以內之旁系血親，屬家庭暴力防治
    法第3 條第4 款之家庭成員關係，被告既係故意對告訴人故
    意實施身體上不法侵害之家庭暴力行為，核其所為，係犯刑
    法第277 條第1 項之傷害罪，依家庭暴力防治法2 條第2 款
    規定，屬家庭暴力罪（原審漏未依家庭暴力防治法之規定，
    論以家庭暴力罪，應予補充說明）。原審以被告犯行明確，
    適用刑事訴訟法第449 條第1 項、第3 項、第452 條第2 項
    、第277 條第1 項、第41條第1 項前段，刑法施行法第1 條
    之1 、第2項 前段之規定，量處被告有期徒刑2 月，如易科
    罰金，以新臺幣1 千元折算1 日，其認事用法均無違誤。告
    訴人請求上訴意旨雖指摘：告訴人當時並未鳴按喇叭，係被
    告埋伏蓄意加害告訴人，有監視錄影為證，被告扭曲事實，
    案發後未有悔改亦無道歉之意，顯然犯後態度惡劣，原審判
    處被告有期徒刑2 月，實嫌過輕，因之請求檢察官提起上訴
    等語。惟查：
（一）告訴人雖於本院審理時證稱：伊係於當晚睡覺時聽到狗叫
      聲，於家中監視器畫面並未發現有何異狀，故開車出來尋
      找狗吠不止之原因，而遭不知從何而來的被告拖出來打等
      語，然經勘驗錄影光碟結果，告訴人之車輛於畫面中確實
      有暫停行駛、倒車離開等動作，又告訴人本欲開門下車，
      但見被告出現於車後方，旋即將車門關上，且被告於錄影
      時間00：33：40時，將車門打開，直至錄影時間顯示00：
      33：53時，被告才將告訴人自休旅車內拖出毆打，中間相
      隔10餘秒之時間等情，業經本院勘驗屬實，並有勘驗筆錄
      存卷可稽，雖該光碟僅有畫面而無聲音，無法判斷告訴人
      是否有鳴按喇叭之情形，然參以告訴人與被告間雖存有土
      地糾紛，惟尚不至於一見面即產生互毆，而本件告訴人於
      察覺被告後，旋即將車門關閉，而被告於開啟車門後，站
      立於車門旁長達10餘秒之時間等情，足證告訴人應有被告
      所稱鳴按喇叭之行為，告訴人自知被告係前來質問，始於
      驚見被告出現於車後方時，旋即將車門關上，並於遭被告
      質問後，才一言不合發生肢體衝突，而非如告訴人所稱被
      告一開車門就將我拖出來打，顯係蓄意埋伏等語。承上開
      論述，應以被告所述較為可採。
（二）按量刑之輕重，係事實審法院得依職權自由裁量之事項，
      茍已斟酌刑法第57條各款所列情狀而未逾越法定刑度，則
      不得遽指為違法；又刑罰之量定屬法院自由裁量之職權行
      使，但仍應審酌刑法第57條所列各款事由及一切情狀，為
      酌量輕重之標準，並非漫無限制，在同一犯罪事實與情節
      ，如別無其他加重或減輕之原因，下級法院量定之刑，亦
      無過重或失輕之不當情形，則上級法院對於下級法院之職
      權行使，原則上應予尊重（最高法院72 年 臺上字第6696
      號判例、85年度臺上字第2446號判決意旨參照）。告訴人
      請求上訴意旨雖認原審量刑過輕，惟原審就其刑之量刑既
      已審酌被告犯罪動機、目的、手段、告訴人所受之傷害、
      被告坦承犯行及經調解後仍未能達成和解等等一切情狀，
      而量處被告有期徒刑2 月，如易科罰金，以1,000 元折算
      1 日，是其量刑，並無逾越法定刑範圍或顯然失當之情形
      。從而，上訴人指摘本案量刑過輕，尚非有理，應予駁回
      。
據上論斷，應依刑事訴訟法第455之1條第1項、第3項、第368條
，判決如主文。
本案經檢察官戴瑞麒到庭執行職務。
中    華    民    國   100    年    2     月    24    日
                  刑事第二庭  審判長  法  官  徐培元
                                      法  官  陳秋君
                                      法  官  陳麗芬
以上正本證明與原本無異。
不得上訴。
                                      書記官  謝雅茹
中    華    民    國   100    年    2     月    24    日